Contactar

luisbalam@gmail.com

www.linkedin.com/in/luisbalamm (LinkedIn)

Aptitudes principales

Bases de datos

Desarrollo web

Programación orientada a objetos

Certifications

Desarrollo de Aplicaciones con Android

Dashboard - Sobresaliente

Google Certified Educator Level 1

Certificado de Competencia Laboral, Manejo de Procesador de Textos Digitales

Certificación como Docente Virtual

Luis Alberto Balam Mukul

Docente de asignatura en el TecNM Campus Valladolid, Conalep Valladolid, Universidades en Línea y Emprendedor Digital Valladolid

Extracto

Desde hace más de 28 años laborando en el Colegio de Educación Profesional Técnica (Conalep) como docente de las asignaturas de la carrera de Profesional Técnico en Informática y desde hace 19 años laborando en el Instituto Tecnológico Superior de Valladolid (ITSVA), de igual forma como docente de asignatura de las carreras de Licenciatura en Informática y de la Ingeniería en Sistemas Computacionales.

Desde hace más de 5 años, se me dio la oportunidad de colaborar con la preparación de Jóvenes Universitarios en la Universidad Tecnológica Latinoamericana UTEL, Universidad en Línea, que tiene presencia incluso a nivel Internacional, en la que se nos ha proporcionado una capacitación constante, para dar el servicio educativo integral y de calidad a los estudiantes.

Entre las asignaturas que normalmente imparto, están:

Algoritmos

Fundamentos de Programación

Programación Orientada a Objetos

Tópicos Avanzados de Programación

Fundamentos de Bases de Datos

Taller de Bases de Datos

Administración de Bases de Datos

Programación Web

Sistemas Operativos

Taller de Sistemas Operativos

Mercadotecnia en la Web

Entre otros...

Experiencia

UTEL Universidad

Docente de asignatura

enero de 2016 - Present (6 años 1 mes)

Ciudad de México, México

En la Universidad UTEL principalmente 2 asignaturas: Mercadotecnia en la Web y Bases de Datos.

Trabajar en esta Universidad en línea, ha permitido que mi trabajo docente pueda llegar ya no solo a estudiantes de mi comunidad, si no ahora ya, tanto a Nivel Nacional como Internacional, ya que la Universidad UTEL tiene presencia incluso, en otros países.

He recibido una Capacitación Continua por parte de la Universidad, tanto en temas de Docencia, como en la Aplicación de Herramientas Tecnológicas en nuestro Trabajo Docente, con el objetivo de dar el mejor acompañamiento a los estudiantes y brindarles una preparación Profesional Integral.

ITSVA (Instituto Tecnológico Superior de Valladolid) Docente Asociado "A" septiembre de 2001 - Present (20 años 5 meses) Valladolid, Yucatán, México

Asignaturas que imparto: Fundamentos de Programación, Programación Orientada a Objetos, Programación, Fundamentos de Bases de Datos, Taller de Bases de Datos, Sistemas Operativos.

He cumplido funciones administrativas como Coordinador del Programa Educativo de la Ingeniería en Sistemas Computacionales, en 2 ocasiones la primera durante 2 años y la segunda otros 4 años.

Como parte de las capacitación continua que nos brinda el Tecnológica Nacional de Mexico, tengo diplomados en: Formación y Desarrollo de Competencias Docentes, Formación de Tutores y en Educación Inclusiva. Además, de otros cursos que se nos brinda cada semestre, tanto de Formación Profesional, como de Formación Docente.

Además cumplo con funciones de Tutor de Grupo y Asesor en diferentes asignaturas como son: Bases de datos, Algoritmos, Programación Estructurada, Programación Orientada a Objetos, Programación Web, Sistemas Operativos, entre otros.

De igual manera participo como parte de la coordinación de las Jornadas Académicas que todos los años organiza para los alumnos nuestra carrera en la que se le ofrecen a los alumnos, conferencias y talleres con temas de actualidad en el área de Sistemas y Tecnologías de la Información.

Colegio de Educación Profesional Técnica

Docente de Asignatura septiembre de 1992 - Present (29 años 5 meses)

Valladolid, Yucatán, México

Asignaturas que imparto: Manejo de Técnicas de Programación,
Programación Básica, Programación Orientada a Objetos, Diseño y
Elaboración de Páginas Web, Construcción de Bases de Datos.
Cuento con la Certificación en Competencias Docentes en el Nivel Medio
Superior (CERTIDEMS)

Como parte de las capacitación continua que nos brinda en el plantel cuanto con certificaciones como, la de Google for Education Nivel 1, Diplomado de Dinámicas de Enseñanza-Aprendizaje a través de la Herramienta Teams, Diplomado en Tecnología y Aplicaciones Móviles.

Tengo una Certificación en Competencias Laborales avalado por CONOCER, sobre el uso de Procesadores de Texto y de igual forma soy evaluador de dicha Competencia Laboral.

Además, de otros cursos que se nos brinda cada semestre, tanto de Formación Profesional, como de Formación Docente.

Universidad Abierta y a Distancia de México (UnADM)

Docente en Línea
julio de 2021 - octubre de 2021 (4 meses)

México, México

En la Universidad UNADM estoy iniciando con una asignatura: Programación Web.

Considero que es una oportunidad más en la que podré colaborar con la preparación profesional de jóvenes de nuestro país, los cuales muchas veces por la distancia, recursos, etc, de igual forma quieren un mejor nivel de vida, por lo que agradezco la oportunidad de poder contribuir en la preparación de estos jóvenes y el compromiso de realizarlo lo mejor que pueda.

Educación

Tecnológico Nacional de México

Diplomado para la Formación y Desarrollo de Competencias

Docentes, Educación · (2018 - 2019)

Universidad Autónoma de Yucatán Diplomado en Tecnologías y Aplicaciones Móviles, Tecnología de la información · (2016 - 2016)

Tecnológico Nacional de México

Diplomado para la Formación de Tutores, Educación · (2015 - 2016)

Universidad Interamericana para el Desarrollo

Diplomado Orientaciones y Tendencias Virtuales, Tecnología de la información · (2014 - 2015)

Universidad Autónoma de Yucatán

Diplomado en Competencias Docentes para el NIvel Medio Superior, Educación · (2014 - 2014)